Minutes et répertoires du notaire Simon GIRAULT, 3 novembre 1744 - 10 février 1775 (étude III)
Archives nationales
- Minutes de Simon GIRAULT, septembre 1744 - 14 janvier 1775; MC/ET/III/905 - MC/ET/III/1069
  - Minutes. 1761, avril - juin, avril - juin 1761; MC/ET/III/986
    - Bail, terrain, Paris (Paris) rue Meslee., 17 avril 1761; MC/ET/III/986
      Nom, qualité: (M.) Lem, Sebastien.
      Profession: peintre doreur vernisseur en carrosses, Paris.
      Nom, qualité: (Mme ou Mlle) Delasalle, Madeleine Louise.
    - Rente sur les états de Languedoc., 18 avril 1761; MC/ET/III/986
    - Bail, maison, Paris (Paris) rue du Roi-de-Sicile., 19 avril 1761; MC/ET/III/986
      Nom, qualité: (Mme ou Mlle) Boucot, Claude Catherine.
      Nom, qualité: (M.) Bunault de Fremont, Nicolas.
      Nom, qualité: (M.) Bocquet de Chanterenne, Jean Joseph.
      Profession: avocat es conseils du roi, Paris.
      Nom, qualité: (Mme ou Mlle) Vernon de, Marie Catherine.
    - Rente, quittance de rachat., 20 avril 1761; MC/ET/III/986
      Nom, qualité: (M.) Gaillarde, Jean.
      Profession: laboureur, Daillancourt (Haute-Marne).
      Nom, qualité: (M.) Pelart, Henri.
      Profession: chanoine, Auxerre (Yonne)
    - Bail, chambre, Paris (Paris) rue de Lacroix., 20 avril 1761; MC/ET/III/986
      Nom, qualité: (M.) Moulin, Jacques.
      Profession: menuisier des domaines du roi, Paris.
      Nom, qualité: (M.) Peignier, Charles.
      Profession: peintre, Paris.
      Nom, qualité: (Mme ou Mlle) Leblond, Catherine Charlotte.
      Profession: peintre (me).
    - Rente viagère, constitution., 20 avril 1761; MC/ET/III/986
      Nom, qualité: (M.) Sejourne, Pierre.
      Nom, qualité: (Mme ou Mlle) Baron, Angelique.
    - Quittance, pieces., 20 avril 1761; MC/ET/III/986
      Nom, qualité: (personne morale) Gaillarde (hoirs).
      Nom, qualité: (Mme ou Mlle) Gaillarde, Elisabeth.
    - Nomination, chapellenie, Harfleur (Seine-Maritime) Eglise Saint-Martin., 21 avril 1761; MC/ET/III/986
      Nom, qualité: (Mme ou Mlle) Planterose, Francoise.
      Profession: Rouen (Seine-Maritime).
      Nom, qualité: (M.) Duhamel de Grenouville, Charles Etienne.
      Nom, qualité: (M.) Lemasson, Francois Guillaume.
      Profession: clerc, Rouen (Seine-Maritime), Diocese
    - Procuration générale, dépôt., 21 avril 1761; MC/ET/III/986
      Nom, qualité: (M.) Verdier, Jacques Pierre.
      Profession: commissaire de la marine, Versailles (Yvelines).
    - Procuration générale., 24 avril 1761; MC/ET/III/986
      Nom, qualité: (M.) Durand, Michel (bourgeois, Paris), Paris
    - Mariage., 26 avril 1761; MC/ET/III/986
      Nom, qualité: (M.) Gregoire, Etienne Martin.
      Nom, qualité: (Mme ou Mlle) Moulin, Eleonore Louise.
    - Procuration générale., 27 avril 1761; MC/ET/III/986
      Nom, qualité: (M.) Potier de Nuvion de Gaignon, Andre (marquis, Gaignon), Gaignon.
      Profession: president honoraire au Parlement, Paris.
      Nom, qualité: (Mme ou Mlle) Taschereau de Baudry, Marie Philippe.
    - Licitation, maison, Paris (Paris) rue de la Vieille Monnaie., 27 avril 1761; MC/ET/III/986
      Nom, qualité: (personne morale) Poire (hoirs).
      Nom, qualité: (M.) Poire, Jacques.
      Profession: joaillier (marchand), Paris
    - Rente de l'Hôtel de ville, reconstitution., 28 avril 1761; MC/ET/III/986
      Nom, qualité: (M.) Pouget, Jean Baptiste.
    - Rente, constitution., 1er mai 1761; MC/ET/III/986
      Nom, qualité: (Mme ou Mlle) Brochant, Catherine.
      Nom, qualité: (M.) Guiller de Gerville, Antoine Charles.
      Profession: maitre ordinaire en la chambre des comptes, Paris.
      Nom, qualité: (M.) Guenifey, Andre (bourgeois, Paris), Paris
    - Mariage., 1er mai 1761; MC/ET/III/986
    - Société, commerce de vins., 2 mai 1761; MC/ET/III/986
      Nom, qualité: (M.) Doucet, Jean Louis.
      Nom, qualité: (M.) Doucet, Louis Raphael.
      Profession: marchand de vin, Paris
    - Rente, quittance de rachat., 3 mai 1761; MC/ET/III/986
      Nom, qualité: (Mme ou Mlle) Fagnier de Monflambert, Marie Marguerite.
      Profession: conseiller honoraire au bureau des finances, Chalons-sur-Marne (Marne).
      Nom, qualité: (Mme ou Mlle) Jordy de Cabanac de Grandchamp de, Anne Marie Madeleine.
      Nom, qualité: (M.) Massongne de Latour de, Nicolas Rene (comte, Latour), Latour.
      Profession: chef de brigade de carabiniers
    - Procuration générale., 6 mai 1761; MC/ET/III/986
      Nom, qualité: (M.) Bellier, Nicolas.
      Profession: epicier (garcon), Paris.
    - Obligation., 6 mai 1761; MC/ET/III/986
      Nom, qualité: (Mme ou Mlle) Petey de L'Hostallerie, Genevieve.
      Nom, qualité: (M.) Levacher, Jean.
      Nom, qualité: (M.) Mauger, Jean.
      Profession: huissier au Parlement.
      Nom, qualité: (M.) Barenton, Gabriel.
    - Dépôt de pièces., 7 mai 1761; MC/ET/III/986
      Nom, qualité: (M.) Grimprel de Tholmesnil, Martin (bourgeois, Paris), Paris
    - Rente de l'Hôtel de ville, transport, juin 1720., 7 mai 1761; MC/ET/III/986
      Nom, qualité: (Mme ou Mlle) Danre, Anne Suzanne Benigne.
      Nom, qualité: (M.) Pinterel de Louverny, Jean Maurice.
      Profession: president lieutenant general au bailliage, Chateau-Thierry (Aisne).
      Nom, qualité: (M.) Perquay, Francois (bourgeois, Paris), Paris
    - Rente, transport, aides et gabelles juin 1720., 7 mai 1761; MC/ET/III/986
      Nom, qualité: (M.) Bouilly, Jean Francois (bourgeois, Tours), Tours.
    - Vente, fonds de commerce de vinaigrier., 7 mai 1761; MC/ET/III/986
      Nom, qualité: (Mme ou Mlle) Gena, Marie.
      Nom, qualité: (M.) Legrand, Charles.
      Profession: vinaigrier, Paris.
      Nom, qualité: (M.) Roger, Antoine (bourgeois, Paris), Paris.
      Nom, qualité: (Mme ou Mlle) Compoint, Marie Marguerite.
    - Compte., 8 mai 1761; MC/ET/III/986
      Nom, qualité: (M.) Bluet, Pierre.
      Profession: jardinier, Courbevoie (Hauts-de-Seine).
      Nom, qualité: (Mme ou Mlle) Petit, Laurence.
      Profession: Coudray-sur-Seine (le), chateau.
      Nom, qualité: (M.) Bluet, Jacques.
      Profession: jardinier, Coudray-sur-Seine (le), chateau
    - Succession, notoriété., 17 mai 1761; MC/ET/III/986
      Nom, qualité: (M.) Decostre Dit Bellegarde, Claude.
      Profession: receveur au grenier à sel, Seurre (Côte-d'Or)
    - Quittance de rachat, cautionnement., 18 mai 1761; MC/ET/III/986
      Nom, qualité: (Mme ou Mlle) Decostre, Louise Marie Henriette.
      Profession: Boulogne-sur-Mer (Pas-de-Calais).
      Nom, qualité: (Mme ou Mlle) Decostre, Nicole Henriette.
      Nom, qualité: (M.) Henriet, Pierre.
      Profession: adjudicataire general des fermes
      quittance; cautionnement
    - Procuration générale., 23 mai 1761; MC/ET/III/986
      Nom, qualité: (M.) Amaulry, Louis Valentin.
      Profession: sergent dans l'armee du marechal de soubise, Bas-Rhin.
      Nom, qualité: (M.) Aubertin, Pierre.
    - Succession, notoriété., 24 mai 1761; MC/ET/III/986
      Nom, qualité: (Mme ou Mlle) Durand, Etiennette.
      Nom, qualité: (M.) Lamirault, Charles Louis.
    - Rente viagère, constitution., 26 mai 1761; MC/ET/III/986
      Nom, qualité: (M.) Babel, Pierre Edme.
      Profession: sculpteur, Paris.
      Nom, qualité: (Mme ou Mlle) Darcy, Angelique.
      Nom, qualité: (M.) Dimier, Michel.
      Nom, qualité: (Mme ou Mlle) Lerat, Francoise.
    - Inventaire après décès., 27 mai 1761; MC/ET/III/986
      Nom, qualité: (M.) Morin, Francois.
      Profession: perruquier (maître), Paris
    - Certificat de vie., 28 mai 1761; MC/ET/III/986
      Nom, qualité: (M.) Cerjat de, Jean Francois Maximilien.
      Profession: Moudon (suisse)
    - Mariage., 30 mai 1761; MC/ET/III/986
      Nom, qualité: (M.) Huguenin, Louis.
      Profession: cocher de remise, Paris.
      Nom, qualité: (Mme ou Mlle) Delorme, Anne.
    - Bail, maison, Paris (Paris) rue du Petit-Lyon., 31 mai 1761; MC/ET/III/986
      Nom, qualité: (Mme ou Mlle) Dufresne, Marie Madeleine.
      Nom, qualité: (M.) Goulard, Jean Francois.
      Nom, qualité: (Mme ou Mlle) Jacquin, Marie Catherine.
      Nom, qualité: (M.) Truchy, Laurent.
      Profession: mercier (marchand), Paris
    - Inventaire après décès., 1er juin 1761; MC/ET/III/986
      Nom, qualité: (Mme ou Mlle) Cardot, Charlotte.
      Profession: docteur en medecine, Paris
    - Procuration générale., 1er juin 1761; MC/ET/III/986
      Nom, qualité: (M.) Boivin, Antoine (bourgeois, Paris), Paris.
      Nom, qualité: (M.) Duclos, Louis (bourgeois, Paris), Paris
    - Succession, quittance., 3 juin 1761; MC/ET/III/986
    - Transport, créance., 4 juin 1761; MC/ET/III/986
      Profession: notaire au Châtelet, Paris.
      Nom, qualité: (M.) Villiet, Guillaume.
      Profession: inspecteur des batiments de la ville, Paris
    - Compte, quittance., 5 juin 1761; MC/ET/III/986
      Nom, qualité: (M.) Noblet de Romery, Louis Antoine.
    - Procuration générale., 11 juin 1761; MC/ET/III/986
      Nom, qualité: (M.) Lepileur de Brevannes, Augustin.
      Profession: conseiller honoraire au Parlement, Paris.
    - Bail, chatellenie, Beaumont-les-Autels (Eure-et-Loir)., 11 juin 1761; MC/ET/III/986
      Nom, qualité: (M.) Montboissier Beaufort Canillac de, Philippe Claude (comte, Montboissier), Montboissier.
      Profession: lieutenant general des armées
    - Succession, renonciation à communauté., 11 juin 1761; MC/ET/III/986
    - Mariage., 12 juin 1761; MC/ET/III/986
      Nom, qualité: (M.) Billecocq, Jean Francois.
      Profession: huissier garde de la connetablie et marechaussee, Paris.
      Nom, qualité: (Mme ou Mlle) Carre, Elisabeth Sedonie.
      Profession: ouvriere en mode, Paris
    - Rente, constitution., 14 juin 1761; MC/ET/III/986
      Nom, qualité: (M.) Chambonnet, Etienne Joseph (bourgeois, Paris), Paris.
      Nom, qualité: (M.) Jacquot, Antoine.
      Profession: aubergiste, Paris
    - Procuration générale, dépôt., 15 juin 1761; MC/ET/III/986
      Nom, qualité: (M.) Legras, Joseph.
      Profession: religieux, Vienne (Isère), Couvent des Augustins.
      Nom, qualité: (M.) Tixier, Toussaint Jean.
      Profession: prêtre, aumonier de l'archeveque, Vienne (Isère).
    - Succession, notoriété., 16 juin 1761; MC/ET/III/986
      Nom, qualité: (Mme ou Mlle) Thioust, Marie Pierrette.
    - Succession, notoriété., 17 juin 1761; MC/ET/III/986
      Nom, qualité: (Mme ou Mlle) Laisnel, Jeanne Marguerite.
      Nom, qualité: (M.) Ferrand, Robert (bourgeois, Paris), Paris.
    - Inventaire après décès., 18 juin 1761; MC/ET/III/986
      Nom, qualité: (M.) Arthaud, Jeremie.
    - Rente, transport, aides et gabelles juin 1720., 23 juin 1761; MC/ET/III/986
      Nom, qualité: (Mme ou Mlle) Destappe, Jeanne.
      Nom, qualité: (M.) Defremont, Nicolas.
      Profession: marchand fabricant, Paris.
      Nom: Fabrique de L'Eglise Saint-Medard de Dampmart.
      Profession: Dampmart (Seine-et-Marne)
    - Succession, comparution, procès-verbal., 25 juin 1761; MC/ET/III/986
      Nom, qualité: (M.) Weymel de Launay, Adrien Francois.
      Profession: trésorier general des venerie fauconnerie et tailles des chasses du roi
    - Obligation., 25 juin 1761; MC/ET/III/986
      Nom, qualité: (M.) Cazamajor de, Antoine.
      Profession: docteur regent de la faculte de medecine, Paris.
      Nom, qualité: (Mme ou Mlle) Gromesnil de, Marie Claude.
    - Rente sur les états de Bretagne, reconstitution., 30 juin 1761; MC/ET/III/986
      Nom, qualité: (M.) Desmee, Pierre Christophe.
      Profession: receveur des tailles, Mantes, meulan (78, 78), Election, election
    - Apprentissage, métier patissier., 30 juin 1761; MC/ET/III/986
      Nom, qualité: (M.) Bimont, Claude.
  - Minutes. 1761, juillet - septembre, juillet - septembre 1761; MC/ET/III/987
    - Rente sur le domaine de la ville, reconstitution, juin 1741., 1er juillet 1761; MC/ET/III/987
      Nom, qualité: (Mme ou Mlle) Lemire, Marie Madeleine.
      Nom, qualité: (M.) Mozet, Claude.
      Profession: fondeur de caracteres d'impression
    - Rente sur le domaine de la ville, reconstitution, droits sur les vins juin 1741., 3 juillet 1761; MC/ET/III/987
      Nom, qualité: (M.) Gayard, Pierre.
    - Procuration générale., 4 juillet 1761; MC/ET/III/987
      Profession: sous-prieur, Esclimont, Couvent des Celestins.
      Profession: huissier commissaire priseur au Châtelet, Paris
    - Rente de l'Hôtel de ville, transport, juin 1720., 5 juillet 1761; MC/ET/III/987
      Nom, qualité: (Mme ou Mlle) Gaudion, Marie Francoise Henriette.
      Profession: Pontoise (Val-d'Oise), Couvent des Ursulines.
      Nom, qualité: (Mme ou Mlle) Mathon, Marie Marguerite.
    - Bail, boutique, dependances, Paris (Paris) rue de la Croix X rue Neuve-St-Laurent., 7 juillet 1761; MC/ET/III/987
      Profession: menuisier (maître), Paris.
      Nom, qualité: (M.) Jullienne, Jean.
    - Traité d'office, office de procureur au parlement., 7 juillet 1761; MC/ET/III/987
      Nom, qualité: (Mme ou Mlle) Bruley, Marie.
      Nom, qualité: (M.) Dorigny, Gerard.
      Nom, qualité: (M.) Martin, Antoine.
      Profession: clerc (principal), Paris
    - Succession, dépôt de pièces., 8 juillet 1761; MC/ET/III/987
      Nom, qualité: (Mme ou Mlle) Van Spyck, Maria.
      Nom, qualité: (M.) Van Buytene, Pierre.
    - Notoriété, nom., 10 juillet 1761; MC/ET/III/987
      Nom, qualité: (M.) Grand, Rodolphe Ferdinand.
    - Succession, renonciation., 11 juillet 1761; MC/ET/III/987
      Nom, qualité: (Mme ou Mlle) Beaufort de, Anne.
      Profession: Argenteuil (Val-d'Oise)
    - Procuration générale., 11 juillet 1761; MC/ET/III/987
      Nom, qualité: (Mme ou Mlle) Coutault, Marie Anne.
      Profession: Dourdan (Essonne).
      Nom, qualité: (M.) Pelault, Pierre Paul.
    - Rente, quittance de rachat., 11 juillet 1761; MC/ET/III/987
      Nom, qualité: (Mme ou Mlle) Levavasseur, Marie Jeanne.
      Nom, qualité: (M.) Dabos, Antoine Maximilien.
      Nom, qualité: (M.) Legras, Nicolas.
      Profession: procureur au Châtelet, Paris
    - Procuration générale., 12 juillet 1761; MC/ET/III/987
      Nom, qualité: (M.) Carrere, Jean Baptiste Louis.
      Profession: subdelegue de l'intendance du languedoc, Montauban (Tarn-et-Garonne).
      Nom, qualité: (M.) Jeanot, Charles Toussaint (bourgeois, Paris), Paris
    - Succession, renonciation., 13 juillet 1761; MC/ET/III/987
      Nom, qualité: (M.) Dubois, Francois Henri.
      Profession: chirurgien, Paris, Hotel-Dieu
    - Tontine, déclaration., 14 juillet 1761; MC/ET/III/987
      Nom, qualité: (M.) Sozzy de, Louis Francois.
      Profession: avocat, Lyon (Rhône).
      Nom, qualité: (Mme ou Mlle) Ozzies D', Nicole Louise.
      Nom, qualité: (Mme ou Mlle) Soyes, Francoise Hubert.
      Profession: Lyon (Rhône)
    - Obligation., 14 juillet 1761; MC/ET/III/987
      Nom, qualité: (M.) Binet de Balagny, Alexandre Jean.
      Profession: écuyer porte-manteau du roi, Paris.
      Nom, qualité: (M.) Delaleu, Joseph.
    - Transport, créance., 14 juillet 1761; MC/ET/III/987
      Nom, qualité: (M.) Guenisey, Andre (bourgeois, Paris), Paris
    - Tontine, constitution, postes, aides et gabelles decembre 1759., 14 juillet 1761; MC/ET/III/987
      Nom, qualité: (M.) Pitet, Jean Baptiste (bourgeois, Paris), Paris
    - Tontine, constitution, postes, aides et gabelles decembre 1759., 14 juillet 1761; MC/ET/III/987
      Profession: intéressé dans les affaires du roi
    - Tontine, constitution, postes, aides et gabelles decembre 1759., 14 juillet 1761; MC/ET/III/987
      Nom, qualité: (M.) Doix, Andre (bourgeois, Paris), Paris.
      Nom, qualité: (Mme ou Mlle) Nayrot, Francoise.
      Nom, qualité: (Mme ou Mlle) Doix, Marie
    - Tontine, constitution, postes, aides et gabelles decembre 1759., 14 juillet 1761; MC/ET/III/987
      Nom, qualité: (M.) Merian, Samuel
    - Tontine, constitution, postes, aides et gabelles decembre 1759., 14 juillet 1761; MC/ET/III/987
      Nom, qualité: (Mme ou Mlle) Nicolas, Marie.
      Nom, qualité: (M.) Duverney, Pierre.
      Profession: négociant, Lyon (Rhône).
      Nom, qualité: (Mme ou Mlle) Duverney, Marguerite Louise
    - Tontine, constitution, postes, aides et gabelles decembre 1759., 14 juillet 1761; MC/ET/III/987
      Nom, qualité: (M.) Arethens, Maurice (bourgeois, Paris), Paris.
      Nom, qualité: (Mme ou Mlle) Helle, Marie Jeanne.
    - Tontine, constitution, postes, aides et gabelles decembre 1759., 14 juillet 1761; MC/ET/III/987
      Nom, qualité: (M.) Minaux, Noel (bourgeois, Paris), Paris
    - Tontine, constitution, postes, aides et gabelles decembre 1759., 14 juillet 1761; MC/ET/III/987
      Nom, qualité: (M.) Silvestre, Jean Paul (bourgeois, Vevey), Vevey (suisse).
    - Tontine, constitution, postes, aides et gabelles decembre 1759., 14 juillet 1761; MC/ET/III/987
      Nom, qualité: (M.) Cordeau, Jean.
      Profession: etalier boucher, Paris
    - Rente, constitution., 17 juillet 1761; MC/ET/III/987
      Profession: clerc de procureur (principal), Paris.
      Nom, qualité: (M.) Blondeau Desnoyers, Louis Alexandre.
    - Rente, constitution., 17 juillet 1761; MC/ET/III/987
      Profession: procureur au Parlement, Paris
    - Bail, maison (rez-de-chaussee), Paris (Paris) rue des Blancs-Manteaux., 18 juillet 1761; MC/ET/III/987
      Nom, qualité: (M.) Dauvergne, Jean Francois.
      Profession: procureur fiscal, Beauvais (Oise), Comte Prairie.
      Nom, qualité: (M.) Fontenay, Etienne Charles (bourgeois, Paris), Paris
    - Procuration générale, dépôt., 18 juillet 1761; MC/ET/III/987
      Nom, qualité: (Mme ou Mlle) Decapris, Marie Aimee Fortunee.
      Profession: Cuers (Var).
    - Procuration générale, dépôt., 21 juillet 1761; MC/ET/III/987
      Nom, qualité: (Mme ou Mlle) Guyeux, Marie Barbe.
      Profession: Villenauxe (Aube).
      Nom, qualité: (Mme ou Mlle) Guyeux de Ruselle, Catherine Claire.
    - Procuration générale., 22 juillet 1761; MC/ET/III/987
      Nom, qualité: (M.) Danzel de Boismont, Jean.
      Profession: Abbeville (Somme).
      Nom, qualité: (M.) Sollicoffre, Gaspard.
    - Notoriété, nom., 22 juillet 1761; MC/ET/III/987
      Nom, qualité: (Mme ou Mlle) Demichel, Anne Marie.
      Nom, qualité: (M.) Meyer, Francois
    - Rente sur les états de Bretagne, constitution., 22 juillet 1761; MC/ET/III/987
      Nom, qualité: (M.) Renet, Augustin.
      Profession: vinaigrier (maître), Paris
    - Rente sur les états de Bretagne., 22 juillet 1761; MC/ET/III/987
      Nom, qualité: (M.) Demiers, Jean Paul.
      Profession: boulanger (maître), Paris
    - Succession, dépôt de pièces., 23 juillet 1761; MC/ET/III/987
      Nom, qualité: (M.) Rey, Jean.
      Profession: Marseille (Bouches-du-Rhône)
    - Succession, quittance., 23 juillet 1761; MC/ET/III/987
    - Procuration générale, dépôt., 23 juillet 1761; MC/ET/III/987
      Nom, qualité: (Mme ou Mlle) Mejean de, Marie Joanes.
      Nom, qualité: (M.) Nangle, Guillaume.
      Profession: colonel de cavalerie, Barcelone (espagne).
      Nom, qualité: (Mme ou Mlle) Delaval, Genevieve.
      Nom, qualité: (M.) Beugnier Delatour, Laurent.
      Nom, qualité: (M.) Lyons, Jean.
      Intervenant 6, en deuxième partie:
      Nom, qualité: (Mme ou Mlle) Silvestre, Agathe.
      Relations: veuve de l'intervenant 7.
      Intervenant 7, indirect:
    - Mariage., 23 juillet 1761; MC/ET/III/987
      Nom, qualité: (M.) Dory, Eustache Denis (bourgeois, Paris), Paris.
      Nom, qualité: (Mme ou Mlle) Delormel, Anne Charlotte.
      Nom, qualité: (M.) David, Michel Etienne.
      Profession: libraire (marchand), Paris
    - Procuration générale, dépôt., 26 juillet 1761; MC/ET/III/987
      Nom, qualité: (M.) Chamonin, Pierre Francois.
      Profession: négociant, premier echevin, Dunkerque (Nord).
    - Comparution, procès-verbal., 27 juillet 1761; MC/ET/III/987
      Nom, qualité: (M.) Wilmard de Belleval, Antoine.
      Nom, qualité: (M.) Ducerf, Claude (bourgeois, Paris), Paris
    - Procuration générale, dépôt., 28 juillet 1761; MC/ET/III/987
      Nom, qualité: (Mme ou Mlle) Hardy, Augustine Catherine.
      Nom, qualité: (M.) Hurler, Samuel Frederic Emmanuel.
      Profession: Maastricht (hollande).
      Nom, qualité: (M.) Silvestre, Etienne.
      Profession: Amsterdam (hollande).
      Intervenant 5, en deuxième partie:
    - Notoriété, nom., 28 juillet 1761; MC/ET/III/987
      Profession: clerc, Paris, Diocese
    - Obligation, dépôt., 30 juillet 1761; MC/ET/III/987
      Nom, qualité: (M.) Chastenay de, Pierre Francois Hubert (marquis).
      Profession: Chatillon-sur-Seine (Côte-d'Or).
      Nom, qualité: (M.) Delafontaine, Antoine.
      Profession: ecrivain (maître), Paris
    - Certificat de vie., 31 juillet 1761; MC/ET/III/987
      Nom, qualité: (M.) Welstein de, Rodolphe Henri.
      Nom, qualité: (M.) Welstein de, Charles Antoine.
      Nom, qualité: (Mme ou Mlle) Vos, Sarah Antonia.
      Profession: Nimegue (hollande).
      Nom, qualité: (Mme ou Mlle) Vos, Theodora Herminia.
      Profession: Nimegue (hollande)
    - Vente, maison, terrain, Paris (Paris) rue Debercy X rue des Charbonniers., 2 août 1761; MC/ET/III/987
      Nom, qualité: (M.) Cochois, Michel.
      Profession: menuisier ebeniste (maître), Paris.
      Nom, qualité: (Mme ou Mlle) Delavigne, Marie Madeleine.
      Nom, qualité: (M.) Willemont, Jean Nicolas.
      Profession: cordonnier (maître), Paris
    - Vente, materiaux., 2 août 1761; MC/ET/III/987
      Nom, qualité: (Mme ou Mlle) Boiteux, Marie Adrienne.
      Nom, qualité: (M.) Jambon, Jean.
      Nom, qualité: (M.) Blondin, Joachim.
      Profession: soldat invalide, Paris.
      Nom, qualité: (M.) Lechevrel, Jean (bourgeois, Paris), Paris
    - Transport, créance., 4 août 1761; MC/ET/III/987
      Nom, qualité: (Mme ou Mlle) Bauyn D' Angervilliers, Marie Jeanne Louise.
      Nom, qualité: (M.) Saint-Simon de Ruffee de, Armand Jean (duc, Ruffec), Ruffec.
      Profession: marechal de camp, Decede.
    - Vente, seigneurie, Feux (Cher) Seigneurie de Marnay., 4 août 1761; MC/ET/III/987
      Nom, qualité: (M.) Depieyres, Marie Joseph.
      Nom, qualité: (Mme ou Mlle) Barbarin de, Marie.
      Profession: Feux (Cher), chateau de Marnay.
      Nom, qualité: (M.) Dorleans, Henri Hubert.
    - Mainlevée., 4 août 1761; MC/ET/III/987
      Nom, qualité: (M.) Doe de Combault, Guillaume Jean Baptiste.
      Profession: conseiller au grand conseil, Paris
    - Mariage., 5 août 1761; MC/ET/III/987
      Nom, qualité: (M.) Terrier, Etienne Guillaume Francois.
      Profession: menuisier (cpn), Paris.
      Nom, qualité: (Mme ou Mlle) Potet, Suzanne.
    - Quittance., 5 août 1761; MC/ET/III/987
      Nom, qualité: (personne morale) Couillette Delisle (hoirs).
      Nom, qualité: (M.) Couillette Delisle, Louis.
      Profession: receveur des consignations (ancien), Chauny (Aisne).
      Nom, qualité: (M.) Dumoustier de Lafosseliere, Rene
    - Quittance., 5 août 1761; MC/ET/III/987
      Nom, qualité: (M.) Lecques, Andre Annibal
    - Rente, transport, aides et gabelles juin 1720., 7 août 1761; MC/ET/III/987
      Nom, qualité: (M.) Rolland, Denis.
      Nom, qualité: (M.) Bezout, Jean.
      Profession: officier des gabelles, Paris
    - Quittance., 11 août 1761; MC/ET/III/987
      Nom, qualité: (personne morale) Fontaine (hoirs).
      Nom, qualité: (M.) Fontaine, Jean Baptiste.
      Nom, qualité: (M.) Depieyres, Joseph Marie
    - Bail, meuble., 12 août 1761; MC/ET/III/987
      Nom, qualité: (M.) Gerard, Henri.
      Profession: tapissier (marchand), Paris.
      Nom, qualité: (Mme ou Mlle) Thevenet, Petronille.
    - Procuration générale., 12 août 1761; MC/ET/III/987
      Nom, qualité: (Mme ou Mlle) Traffons, Marie Anne Melanie.
      Profession: Gournay-en-Bray (Seine-Maritime).
      Nom, qualité: (M.) Cuvelier, Nicolas Joseph.
      Profession: maitre des eaux et forets, Gournay-en-Bray (Seine-Maritime).
    - Procuration générale, dépôt., 12 août 1761; MC/ET/III/987